# 关于一年以内固定资产项目利息资本化的问题？

提问人：wx_5c933116d754 时间：2020-03-16 08:05:34
本公司建造商混站、加油加气站。但是该类资产建造时间均在 1 年以内。按照借款费用准则，资本化的借款费用，需要建造的资产经过相当长时间的建造（ 1 年以上），那我想请问，我们这些资产建造发生的借款费用，是否就完全不能资本化？
该准则的规定是否过时，特斯拉上海工厂只用 11 个月建成，难道都不能资本化利息费用？

回答人：chenyiwei
按照准则规定，不建议将其利息予以资本化，这样规定主要是为了简化处理，因为建造期间短于一年时，其建设期所占用资金的利息一般理解是不重大的。该规定并未过时。